臺灣彰化地方法院刑事判決　　　　　　　　　　　　九十三年度易字第一一五一號
　　公　訴　人　臺灣彰化地方法院檢察署檢察官
　　被　　　告　丁○○
右列被告因竊盜案件，經檢察官提起公訴（九十三年度偵字第八○六一號），本院判
決如左：
    主  文
丁○○竊盜，累犯，處有期徒刑伍月，如易科罰金，以佰元折算壹日。
    事  實
一、丁○○前因竊盜案件，經臺灣苗栗地方法院於民國八十九年二月二日，以八十八
    年度苗簡字第七五○號判處有期徒刑四月確定；又因竊盜案件，經臺灣臺南地方
    法院於八十九年十月七日，以八十九年度易字第六二一號判處有期徒刑一年二月
    確定；前開二罪，已於九十一年一月八日接續執行完畢；再因竊盜案件，經本院
    於九十三年六月十八日，以九十三年度易字第二○號判處有期徒刑六月確定，甫
    於九十三年十月十九日執行完畢。詎仍不思悔改，因其於九十三年十月二十日出
    監後，所暫住之彰化縣彰化市○○街二五九之三號旁工地之建築物尚未裝設門窗
    ，為遮擋寒風，乃於九十三年十月二十三日上午六時許，在前開建築工地前之空
    地上，取得丙○○所有之營造工程用單輪手推車一部後，外出尋找可作為門扇使
    用之物，而於同日上午六時十分許，在彰化縣彰化市○○路五二八之六一號前之
    車庫旁，看見甲○○○放置於該處之白鐵門一扇，竟基於意圖為自己不法所有之
    犯意加以竊取得手。嗣於同日上午七時三十分許，丁○○以前揭單輪手推車載運
    該白鐵門欲返回前開工地途中，為喻大倫發現報警，而為警在彰化縣彰化市○○
    里○○路五二八巷六十一號前查獲。
二、案經彰化縣警察局彰化分局報告臺灣彰化地方法院檢察署檢察官偵查起訴。
    理  由
一、訊據被告丁○○對於右揭犯罪事實坦承不諱，核與被害人甲○○○於警詢中之指
    訴、證人趙修博、喻大倫於警詢中證述及證人即當天查獲之警員王育群於本院審
    理中結證之情節相符，復有照片六幀、贓物認領保管單一紙附卷可稽，足徵被告
    之自白與事實相符。本件事證已臻明確，被告犯行堪以認定。
二、核被告所為，係犯刑法第三百二十條第一項之竊盜罪。查被告前因竊盜案件，經
    臺灣苗栗地方法院以八十八年度苗簡字第七五○號判處有期徒刑四月確定；又因
    竊盜案件，經臺灣臺南地方法院以八十九年度易字第六二一號判處有期徒刑一年
    二月確定，已於九十一年一月八日接續執行完畢；再因竊盜案件，經本院以九十
    三年度易字第二○號判處有期徒刑六月確定，亦已於九十三年十月十九日執行完
    畢，有臺灣高等法院被告全國前案紀錄表在卷可按，其於五年之內再犯有期徒刑
    以上之本罪，係屬累犯，應依刑法第四十七條之規定，加重其刑。爰審酌被告前
    即有多次竊盜前科，且均已執行完畢，竟再度竊取他人財物，惡性非輕，惟所竊
    得之財物價值不高，及其犯罪之動機、目的、手段，及犯後坦承犯行之態度等一
    切情狀，量處如主文所示之刑，並諭知易科罰金之折算標準，以示懲儆。至公訴
    意旨雖以被告有多次竊盜之刑案紀錄，幾經刑罰處遇均未能收其效，顯見自我改
    造能力不足而有犯罪之習慣並再犯之虞，實應加強他律以矯治其偏差人格，而認
    被告有依竊盜犯贓物犯保安處分條例於刑之執行前令入勞動場所強制工作三年之
    必要。惟按應執行之刑未達一年以上者，不適用本條例，竊盜犯贓物犯保安處分
    條例第二條第四項定有明文，經查，本院經審酌一切情狀後，係量處被告有期徒
    刑五月，參諸前開規定，自不適用上開條例有關令入勞動處所強制工作之規定，
    附此敘明。
三、公訴意旨另以：被告丁○○於九十三年十月二十三日上午六時許，基於意圖為自
    己不法所有之犯意，在彰化縣彰化市○○街二五九之三號旁工地前之空地上，徒
    手竊取丙○○所有之營造工程用單輪手推車一部，因認被告此部份亦涉犯竊盜罪
    嫌等語。訊據被告矢口否認有前開竊盜犯行，辯稱：伊於九十三年十二月二十二
    日晚上住在該工地建築物之三樓，因房間無門窗可擋寒風，為載運可供擋風之物
    品回工地，才在工地內推前揭手推車外出使用，伊無竊盜之犯意等語。按「使用
    竊盜」係指行為人主觀上並非本於不法所有之意圖，乃係以暫時使用之意思取走
    他人動產之行為而言，亦即欠缺「持續性（或終局性）地排除原權利人對該物之
    支配管領力」之要件。經查，證人即警員王育群於本院審理中結證稱：查獲當天
    被告係直接帶警方到其自稱居住之工地三樓房間察看，工地尚未裝設門窗，房間
    內舖有一塊大木板，旁邊並有裝置食物後之塑膠袋一個，又被告遭喻大倫攔下之
    處距離前開工地約八百公尺，被告當時係由白鐵門失竊地點往工地方向前進等語
    （參本院九十三年十二月十六日審理筆錄第五頁至第十頁）；另證人喻大倫於警
    詢中亦證稱：其發現被告時，被告係往工地之方向前進等語（參本院卷內九十三
    年十一月十三日警詢筆錄）：再參以被告遭查獲時，確實正以手推車運送所竊得
    之白鐵門等情，應認被告前開辯詞可採，是被告擅取丙○○所有之營造工程用單
    輪手推車之目的，僅係暫時作為載運工具使用，揆諸前開說明，被告取走手推車
    應無不法所有之意圖，而與刑法第三百二十條第一項普通竊盜罪之構成要件有間
    ，此外，復查無其他積極證據足認被告確有前開竊盜犯行，惟公訴意旨認此部分
    犯行與前揭論罪科刑之竊盜罪有連續犯之裁判上一罪關係，爰不另為無罪之諭知
    ，併此敘明。
據上論斷，應依刑事訴訟法第二百九十九條第一項前段，刑法第三百二十條第一項、
第四十七條、第四十一條第一項前段，罰金罰鍰提高標準條例第一條前段、第二條前
段，判決如主文。
本案經檢察官乙○○到庭執行職務。
中      華      民      國      九十三    年    十二    月    三十      日
                                臺灣彰化地方法院刑事第一庭
                                    審判長法官  宋  恭  良
                                    法      官  許  雅  婷
                                    法      官  吳  永  梁
右正本證明與原本無異。
如不服本判決，應於判決送達後十日內，向本院提出上訴狀( 須附繕本 )。
告訴人或被害人對於判決如有不服具備理由請求檢察官上訴者，其上訴期間之計算係
以檢察官收受判決正本之日期為準。
                                    法院書記官  陳  美  敏
中      華      民      國      九十四    年     一     月      四      日
附錄本案論罪科刑法條全文：
中華民國刑法第三百二十條
意圖為自己或第三人不法之所有，而竊取他人之動產者，為竊盜罪，處五
年以下有期徒刑、拘役或五百元以下罰金。
意圖為自己或第三人不法之利益，而竊佔他人之不動產者，依前項之規定
處斷。
前二項之未遂犯罰之。
